【裁判字號】    99,沙簡上,30
【裁判日期】    990316
【裁判案由】    妨害名譽
【裁判全文】
臺灣臺中地方法院刑事判決            99年度沙簡上字第30號
上  訴  人  臺灣臺中地方法院檢察署檢察官
被      告  甲○○
上列上訴人因被告妨害名譽案件，不服本院沙鹿簡易庭98年度沙
簡字第675號中華民國98年11月13日第一審簡易判決（聲請案號
：臺灣臺中地方法院檢察署98年度偵字第21099號），提起上訴
，本院第二審合議庭判決如下：
    主    文
上訴駁回。
    犯罪事實及理由
一、本案經本院理結果，認第一審簡易判決認事用法及量刑均無
    不當，應予維持，並引用第一審判決書記載之事實、證據及
    理由（如附件）。
二、上訴人上訴意旨略以：告訴人為被告之姑姑，被告竟在告訴
    人住家附近張貼有誹謗、侮辱及恐嚇文字之大字報長達20餘
    日，致告訴人身心靈受創無法入眠，原審僅判處被告拘役50
    日，如易科罰金，以新臺幣1千元折算壹日，量刑過輕等語
    。
三、按關於刑之量定，係實體法上賦予法院得為自由裁量之事項
    ，苟已斟酌刑法第57條各款所列情狀，而未逾越法定刑度，
    或濫用其權限，即不得任意指摘為違法（最高法院72年度台
    上字第6696號、75年度台上字第7033號等判例要旨及95年度
    台上字第7315號、95年度台上字第7364號等判決要旨供參）
    ；又在同一犯罪事實與情節，如別無其他加重或減輕之原因
    ，下級審法院量定之刑，亦無過重或失輕之不當情形，則上
    級審法院對下級審法院之職權行使，原則上應予尊重（最高
    法院85年度台上字第2446號判決意旨供參）。查原審依據本
    案被告所犯具體情節，依其職權行使，於法定刑度內量處被
    告拘役50日，並諭知以新臺幣1千元折算一日之易科罰金折
    算標準，並非論處被告所犯罪名之最輕刑種之罰金刑，要無
    任何罪刑顯不相當之處，實難謂原審有何違法失當可言。原
    審判決認事、用法及量刑均並無不當，檢察官上訴核無理由
    ，應予駁回。
四、據上論斷，應依刑事訴訟法第455條之1第1項、第3項、第37
    3條、第368條，判決如主文。
本案經檢察官永豐到庭執行職務。
中    華    民    國    99    年    3     月    16    日
                  刑事第十三庭  審判長法  官  楊萬益
                                      法  官  蔡建興
                                      法  官  劉邦繡
上正本證明與原本無異。
本件不得上訴。
                                      書記官  何俞瑩
中    華    民    國    99    年    3     月    16    日
附錄論罪科刑法條
中華民國刑法第310條
（誹謗罪）
意圖散布於眾，而指摘或傳述足以毀損他人名譽之事者，為誹謗
罪，處 1 年以下有期徒刑、拘役或 5 百元以下罰金。
散布文字、圖畫犯前項之罪者，處 2 年以下有期徒刑、拘役或
1 千元以下罰金。
對於所誹謗之事，能證明其為真實者，不罰。但涉於私德而與公
共利益無關者，不在此限。
中華民國刑法第309條
（公然侮辱罪）
公然侮辱人者，處拘役或 3 百元以下罰金。
以強暴犯前項之罪者，處 1 年以下有期徒刑、拘役或 5 百元以
下罰金。
中華民國刑法第305條
（恐嚇危害安全罪）
以加害生命、身體、自由、名譽、財產之事，恐嚇他人致生危害
於安全者，處 2 年以下有期徒刑、拘役或 3 百元以下罰金。

司法院資訊處製作；財團法人民間司法改革基金會備份。
